臺灣新竹地方法院刑事判決　　　　　　　　　　　　　九十一年度訴字第四八五號
　　公　訴　人　臺灣新竹地方法院檢察署檢察官
　　被　　　告　甲○○
右列被告因違反毒品危害防制條例案件，經檢察官提起公訴（九十一年度毒偵字第七
二八號、九十一年度毒偵緝字第八０號），本院判決如左：
    主  文
甲○○施用第一級毒品，處有期徒刑柒月；又連續施用第二級毒品，處有期徒刑拾月
，扣案之第二級毒品安非他命貳包（分別重壹點貳公克、零點柒公克）均沒收銷燬。
應執行有期徒刑壹年肆月，扣案之第二級毒品安非他命貳包（分別重壹點貳公克、零
點柒公克）均沒收銷燬。
    事  實
一、甲○○（原名吳聲煌）曾有盜匪、違反槍砲彈藥刀械管制條例及麻醉藥品管理條
    例、妨害自由、恐嚇等前科紀錄（未構成累犯），前係因違反麻醉藥品管理條例
    、槍砲彈藥刀械管制條例、麻醉藥品管理條例、妨害自由、恐嚇等案件，分別經
    本院判處有期徒刑五月、九月、七月、三年六月、一年六月、一年六月，經接續
    執行，於民國九十年一月十五日假釋（嗣假釋經撤銷）。其曾因施用第二級毒品
    安非他命案件，經本院以九十年度毒聲字第八五九號裁定送觀察、勒戒後，無繼
    續施用毒品之傾向，由臺灣新竹地方法院檢察署檢察官於九十年六月六日以九十
    年度毒偵字第八０五號為不起訴處分確定。詎其不知悔改，復基於施用第二級毒
    品安非他命之概括犯意，自九十年八月十九日下午一時許往前回溯九十六小時內
    之某時起至九十一年五月九日晚間七時許止，每一、二天一次，在其位於新竹市
    ○○路九九巷六六號租屋處，以將安非他命放在玻璃球內加熱生煙之方式，連續
    施用第二級毒品安非他命多次。另於九十一年五月十一日往前回溯二十六小時內
    之某時，在新竹市○○路「民生保齡球館」前，以將海洛因摻入香菸後吸用之方
    式施用第一級毒品洛因一次。其間先後為警於九十年八月十九日下午通知採尿送
    驗、於九十一年五月十日下午二時三十分許，經警在其前開租住處查獲，並扣得
    安非他命二包（分別重一點二、零點七公克），及於九十一年五月十一日經勒戒
    處所採尿送驗而查獲。後經依本院九十年度毒聲字第一八六五號裁定送觀察、勒
    戒後，認有繼續施用毒品之傾向。
二、案經新竹縣警察局竹東分局、新竹市警察局第一分局報告臺灣新竹地方法院檢察
    署檢察官偵查起訴。
      理  由
一、訊據被告甲○○對於右揭事實於本院審理時坦承不諱，且被告歷次查獲所採尿液
    經送檢驗，九十年八月十九日該次呈安非他命陽性反應，有昭信科技檢驗顧問股
    份有限公司濫用藥物陽性檢體檢驗報告書、列管毒品人口尿液檢體採集送驗紀錄
    表附卷（見九十年度毒偵字第一七八七號卷【下稱第一七八七號卷】第四頁），
    九十一年五月十一日該次呈嗎啡（海洛因人體代謝物）、安非他命陽性反應，有
    新竹看守所九十一年五月二十一日竹所衛字第０九一０００一０六五號函（見九
    十一年度毒偵緝字第八０號卷【下稱第八０號卷】第十八至二十二頁），另被告
    九十一年五月十日該次復有扣得其所有之安非他命毒品二包（九十一年度安保管
    字第三０一號，扣押物品清單見本案卷內），而按「海洛因經注射入人體後，約
    百分之八十於二十四小時內自尿中排出，：：：尿液中能驗出嗎啡陽性反應與其
    投與量、投與途逕、採尿時間、個人體質及檢驗方法之靈敏度有關：：其代謝物
    嗎啡之平均可檢出時限約為二十六小時：：」，及「甲基安非他命經口服投與後
    約百分之七十於二十四小時內自尿液中排出，約百分之九十於九十六小時內自尿
    液中排出，：：甲基安非他命之檢出與其投與方式、投與量、個人體質、採尿時
    間及檢測儀器之精密度等諸多因素有關，因此僅憑尿液中呈安非他命陽性反應，
    並無法確實推算吸食時間距採集時間之長短，惟依上述資料推斷，最長不可能超
    過四日」，分別有行政院衛生署藥物食品檢驗局八十一年九月八日（八一）藥檢
    壹字第八一一四八八五號、八十一年二月八日（八一）藥檢壹字第００一一五六
    號函各一份在卷可稽；是經採尿檢驗呈嗎啡、安非他命陽性反應者，通常可認其
    人分別於採尿前二十六小時、九十六小時內之某時有施用海洛因、安非他命，是
    被告之自白與事實相符，堪以採信，被告確有如前所述之施用毒品犯行無誤。
二、再者，被告曾因施用第二級毒品安非他命案件，經本院以九十年度毒聲字第八五
    九號裁定送觀察、勒戒後，無繼續施用毒品之傾向，由臺灣新竹地方法院檢察署
    檢察官於九十年六月六日以九十年度毒偵字第八０五號為不起訴處分確定，而被
    告再犯本件後，經檢察官聲請本院以九十年度毒聲字第一八六五號裁定送觀察、
    勒戒後，認有繼續施用毒品傾向（聲請人另案聲請本院以九十一年度毒聲字第六
    九九號裁定令其入戒治處所施以強治戒治一年）等情，亦有臺灣新竹地方法院檢
    察署刑案資料查註紀錄表、臺灣高等法院被告全國前案紀錄表、臺灣新竹地方法
    院檢察署檢察官九十年度毒偵字第八０五號不起訴處分書、臺灣新竹看守所於九
    十一年五月二十九日以竹所總字第０九一０００一一二二號函送之有無繼續繼施
    用傾向證明書暨評估標準紀錄表等在卷可參（見第一七八七號卷第十七頁、第八
    ０號卷第二十三至二十五頁），是被告於不起訴處分五年內再犯施用毒品之罪，
    經觀察、勒戒，有繼續施用之傾向，應逕予論罪科刑。
三、核被告所為係分別犯毒品危害防制條例第十條第一項之施用第一級毒品罪及同條
    例第十條第二項之施用第二級毒品罪。其先後多次施用第二級毒品安非他命之行
    為，時間緊接，所犯罪名相同，顯係出於概括之犯意為之，為連續犯，爰依刑法
    第五十六條之規定以一施用第二級毒品罪論，並加重其刑。又其持有第一級毒品
    海洛因及第二級毒品安非他命後分別進而施用，其持有第一級毒品海洛因及第二
    級毒品安非他命之低度行為，應分別為施用之高度行為所吸收，爰不另論其持有
    第一級毒品罪及第二級毒品罪。其所犯上開二罪，罪名不同，犯意各別，應予分
    論併罰。爰審酌被告素行不佳，有違反麻醉藥品管理條例之前科紀錄，甫於前案
    觀察、勒戒出所後即再犯本件，顯然自制力薄弱，惟念其所為戕害自身身心健康
    ，犯罪手段、情節及所生危害均尚非重大，施用時間長短，參以其犯罪後坦承犯
    行等一切情狀，分別量處如主文所示之刑，並定應執行刑，以資懲儆。扣案之安
    非他命毒品二包（九十一年度安保管字第三０一號，扣押物品清單見本案卷內）
    ，係管制之第二級毒品，應依毒品危害防制條例第十八條第一項前段諭知沒收銷
    燬。
四、據上論斷，應依刑事訴訟法第二百九十九條第一項前段，毒品危害防制條例第十
    條第一項、第二項、第十八條第一項前段，刑法第十一條前段、第五十六條、第
    五十一條第五款，判決如主文。
本案經檢察官劉邦繡到庭執行職務。
中      華      民      國    九十一    年     十二     月      十      日
                              臺灣新竹地方法院刑事第二庭
                                      法    官  黃美盈
如不服本判決，應於判決送達後十日內向本院提出上訴狀（應附繕本），上訴於臺灣
高等法院。
右正本證明與原本無異。
                                      書 記 官  吳尚文
中      華      民      國    九十一    年     十二     月      十      日
附錄本案論罪科刑法條全文：
毒品危害防制條例第十條：
施用第一級毒品者，處六月以上五年以下有期徒刑。
施用第二級毒品者，處三年以下有期徒刑。
